

Опыт работы

Дмитрий Жигало

37 лет, Беларусь, г. Брест. Готов к переезду: Москва

Email: <u>zhdmts@gmail.com</u> **Phone:** + 375 (29) 222-07-08

Telegram: @dmts-zh

LinkedIn: <u>linkedin.com/in/dmt-zh</u> **GitHub:** <u>https://github.com/dmt-zh</u>

Желаемая должность:

Junior Data Analyst / Младший аналитик

Data Analyst (учебный опыт). Karpov.Courses. Ноябрь 2021 — Май 2022

В результате обучения я приобрел следующие компетенции:

- Умею применять **Python** для очистки, предобработки и анализа данных (использую Pandas и NumPy). Умею визуализировать результаты анализа с помощью библиотек Seaborn и Matplotlib. Пишу чистый и читаемый код в соответствии с принципами PEP 8
- Умею писать **SQL** запросы для выгрузки и обработки данных (владею оконными и агрегатными функциями, использую СТЕ, умею писать сложные и вложенные запросы). Есть навыки работы с такими базами данных как ClickHouse, PostgreSQL, MySQL и SQLite
- Умею применять **математическую статистику** для построения доверительных интервалов для долей, средних значений, дисперсии, формализации и проверки статистических гипотез с помощью параметрических и непараметрических критериев. Умею оценивать результаты А/Б тестирования
- Понимаю и умею рассчитывать основные **продуктовые метрики** (LTV, CAC, Churn Rate, Retention Rate, CR, ARPU, AOV, ROI, ROMI, CTR, CPC, CPM). Умею просчитывать юнит-экономику. Пример: **metrics**
- Умею проводить когортный анализ, сегментацию пользователей с помощью RFM анализа и алгоритма K-means, корреляционный и регрессионный анализ
- Обладаю навыками визуализации данных и создания дашбордов в **Tableau**. Пример dashboard
- Умею создавать ETL-пайплайны в Airflow для автоматизации расчетов. Примеры скриптов: airflow
- Умею писать парсеры для сбора информации из различных открытых интернет источников (использую такие библиотеки как requests, BeautifulSoup, Selenium). Примеры скриптов: parsers
- Владею **Excel** на хорошем уровне (сложные формулы, ВПР, сводные таблицы, статистические функции)
- Обладаю базовыми навыками работы с Git

Основные выполненные проекты (текст с гиперссылкой на проект):

- А/А-тестирование мобильного приложения
- АА/Б тест в крупном дейтинговом приложении
- А/Б тест приложения для курьеров
- Оценка эффективности каналов привлечения пользователей
- Предсказание цен на автомобили
- Задача кредитного скоринга
- Прогнозирование финансового состояния компании с помощью модели SARIMA

Основные достижения:

- Вхожу в топ 6% по решенным задачам на CodeWars с использованием Python. Профиль CodeWars
- С отличием закончил специализацию Аналитик данных (из 1146 баллов набрал 1133 99%)

Менеджер по продажам. СООО Полесье. Февраль 2016 – Июль 2021

- Продавал детские игрушки и хозяйственные товары из пластмасс (продажи в секторе B2B, работа с ассортиментом более 9000 SKU)
- Проводил переговоры с действующими и потенциальными клиентами компании
- Обеспечивал своевременное поступление денежных средств от клиентов за поставленные товары
- Занимался организацией доставки товаров клиентам: составлял логистические маршруты, проводил инструктаж водителей
- Осуществлял необходимый документооборот

Основные достижения:

- Увеличил продажи на вверенном бизнес регионе абсолютный прирост продаж по всем группам товаров составил 24,6%
- Увеличил клиентскую базу бизнес региона на 7,2%
- Снизил долю дебиторской задолженности свыше 90 дней на 3,5%
- Стал одним из лучших специалистов в отделе неоднократно входил в тройку лидеров среди специалистов отдела по КРІ

Образование

Аналитик данных 11.2021 – 05.2022

Школа Data Science. Сертификат о прохождении

Бакалавр бизнес-администрирования (диплом с отличием) 2016 – 2021

Белорусский государственный университет

О себе

Мой путь в мир анализа данных начался в 2019 г. с изучения предмета «Бизнес статистика» в университете. Мне так понравилась эта дисциплина, что я тут же решил использовать изученные методы анализа для прогнозирования объема продаж бизнес региона предприятия, на котором работал на тот момент. Поскольку этот анализ проводился в качестве итоговой курсовой работы, преподаватель дисциплины высоко оценила итоговый результат и выдвинула мою работу для участия в научной конференции студентов и аспирантов БГУ (публикация). На конференции выступал с докладом «Прогнозирование в бизнесе сезонных данных с использованием модели множественной регрессии». Из 52 участников занял 3 место.

С тех пор я начал интересоваться в каких областях применяется статистический анализ. Так начал постепенно погружаться в Data Science.

Мне нравится анализировать данные для того чтобы найти в них ответы, инсайты, принять обоснованное решение. Хочу с помощью анализа данных приносить бизнесу пользу – трансформировать данные в деньги.

С удовольствием учусь новым технологиям и повышаю свою квалификацию путем прохождения образовательных курсов на таких платформах как Coursera и Stepik, смотрю образовательные видео, читаю техническую документацию и специализированную литературу. Люблю писать код на Python.

Я крайне замотивирован, трудолюбив, обладаю хорошей самодисциплиной, богатым профессиональным опытом и отличными коммуникативными навыками.

Основные навыки

Python: NumPy, Pandas, Seaborn, Matplotlib, Scikit-learn, SciPy

SQL: MySQL, PostgreSQL, ClickHouse **ML:** supervised & unsupervised learning

Английский: В1 разговорный, С1 (Reading and Listening) EFSET English Certificate

R, A/Б тестирование, Основы теории вероятностей, Продуктовая аналитика, Математическая

статистика, MS Excel, Tableau, Git, Gitlab, Airflow

Дополнительные курсы

Python

Программирование на Python

Stepik: Bioinformatics Institute **Python: основы и применение**Stepik: Bioinformatics Institute

Алгоритмы: теория и практика. Методы

Stepik: Computer Science Center

Алгоритмы: теория и практика. Структуры данных

Stepik: Computer Science Center **Apache Airflow для аналитика**

Stepik

WEB Парсинг на Python

Stepik

Базы данных и SQL

Введение в базы данных

Stepik: Computer Science Center

Интерактивный тренажер по SQL

Stepik: Дальневосточный федеральный университет

Оконные функции SQL

Stepik

Статистика

Основы программирования на R

Stepik: Bioinformatics Institute

Анализ данных в R

Stepik: Bioinformatics Institute

Основы статистики

Stepik: Bioinformatics Institute

Основы статистики. Часть 2

Stepik: Bioinformatics Institute

Математическая статистика и А/В тестирование

Coursera: HSE University

Machine Learning

Intro to Machine Learning

Kaggle

Intermediate Machine Learning

Kaggle

Обучение на размеченных данных

Coursera: MIPT

Machine Learning with Python

Coursera: IBM

Математика

Комбинаторика для начинающих

Coursera: MIPT

Математика и Python для анализа данных

Coursera: MIPT